最高法院刑事裁定　　　　　　　九十六年度台抗字第二三八號
抗　告　人　甲○○
上列抗告人因自訴黃嘉明等誣告等案件，不服台灣高等法院台中
分院中華民國九十六年三月二十日駁回聲請再審之裁定（九十六
年度聲再字第三八號），提起抗告，本院裁定如下：
    主  文
抗告駁回。
    理  由
本件原裁定以抗告人甲○○聲請再審意旨略以：台灣高等法院台
中分院九十一年度上訴字第二八八號確定判決，理由貳、二認定
「……至上開存證信函雖為被告黃嘉明、沈其雄所製作，惟此為
被告黃嘉明、沈其雄執行律師事務所之業務內容，且係受委任人
之託而書具，彼等並不負調查內容真偽之責，自不能以此即認被
告黃嘉明、沈其雄與被告張文萱有誣告犯意之聯絡。」惟查，受
判決人即被告黃嘉明於台灣台中地方法院八十六年中簡更字第一
號給付水電費事件，結證略以「第一六三號存證信函是由我代發
的，其內容不是我寫的，本來被告找的是朱子芬律師發函，因律
師不在，由其事務員沈其雄代書信函內容，並要求有律師資格的
證人我發函給被告，信函內容我不曉得」等語。抗告人發現所謂
朱子芬律師，身分證Ｚ000000000號，住台中市居○街
十七號三樓，該處既無朱子芬律師事務所，也無朱子芬其人，且
與台中律師公會會員朱子芬律師之年籍完全不合，足以證明原判
決所憑之證物證言虛偽不實，應適用律師法之有關規定而未適用
。按特別法優於普通法之原則，原判決適用法規亦有可議。再者
，我國刑事訴訟法可列為世界上最優良法典之一，而司法黃牛吃
人肉、喝人血的新聞不斷，在法院裡拉屎，少數法官為其擦屁股
，時有所聞，對還是錯？合理還是不合理？暫不去討論，讓我們
的後代兒孫在這種無羞恥、無正義的氣氛環境中成長，是不公平
的，抗告人已經很老了，祈求的是未來，期望終有一日，司法能
確實依據法律調查推理為裁判，為我們的後代兒孫建立一個有羞
恥心、正義感的國家社會。爰依刑事訴訟法第四百二十二條第一
款之規定，為黃嘉明及受判決人即被告沈其雄之不利益，聲請再
審云云。原審以依刑事訴訟法第四百二十八條第一項但書之規定
，自訴人為受判決人之不利益聲請再審，以有刑事訴訟法第四百
二十二條第一款所規定即同法第四百二十條第一款、第二款、第
四款、第五款之情形為限。抗告人因自訴黃嘉明、沈其雄誣告案
件，為受判決人等之不利益聲請再審，係以原判決所憑之證物、
證言為虛偽不實為其依據。惟依刑事訴訟法第四百二十條第二項
規定，證物為偽造及證言為虛偽，應以其證物偽造、證言虛偽，
已經判決確定，或其刑事訴訟不能開始或續行，非因證據不足者
為限。抗告人以原確定判決所採用之證物及證言涉嫌偽造、變造
及虛偽為由聲請再審，但並未提出所主張之事實業經判決確定之
證明，亦未說明其刑事訴訟不能開始或續行，非因證據不足之理
由，顯與法律規定不合，因而裁定駁回其再審之聲請，經核並無
違誤。抗告意旨仍執陳詞，指摘原裁定不當，為無理由，應予駁
回。
據上論結，應依刑事訴訟法第四百十二條，裁定如主文。
中　　華　　民　　國　九十六　年　　五　　月  三十一  日
                      最高法院刑事第九庭
                          審判長法官  洪　清　江
                                法官  石　木　欽
                                法官  李　伯　道
                                法官  林　勤　純
                                法官  陳　晴　教
      本件正本證明與原本無異
                                      書  記  官
中　　華　　民　　國　九十六　年　　六  　月 　 七    日
                                                H
